【裁判字號】    98,交抗,2157
【裁判日期】    980910
【裁判案由】    違反道路交通管理處罰條例
【裁判全文】
臺灣高等法院交通事件裁定            98年度交抗字第2157號
抗  告  人
即受處分人  甲○○
上列抗告人即受處分人因違反道路交通管理處罰條例案件，不服
臺灣桃園地方法院中華民國98年8 月13日所為裁定（98年度交聲
字第1976號），提起抗告，本院裁定如下：
    主  文
抗告駁回。
    理  由
一、按受處分人不服道路交通管理處罰條例第8 條所定主管機關
    所為之處罰者，得於接到裁決書之翌日起20日內，向管轄地
    方法院聲明異議；交通法庭認聲明異議不合法律上之程式或
    其異議權已經喪失者，應以裁定駁回之，道路交通管理處罰
    條例第87條第1 項、道路交通案件處理辦法第18條前段分別
    定有明文。又按違反道路交通管理事件統一裁罰基準及處理
    細則第5 條規定，處理違反道路交通管理事件，有關文書送
    達之程序，依行政程序法之規定；而依行政程序法第72條第
    1 項規定，送達，於應受送達人之住居所、事務所或營業所
    為之，但在行政機關辦公處所或他處會晤應受送達人時，得
    於會晤處所為之。
二、經查，原處分機關以抗告人即受處分人甲○○（簡稱受處分
    人）於民國98年5月3日下午1 時56分許，駕駛葉芝妘所有之
    車牌號碼GV-8483 號自小客車，行經臺北市○○路與環河南
    路交岔口時，為警舉發「在多車道左轉彎，不先駛入內側車
    道」之違規，分別依道路交通管理處罰條例第48條第1項第4
    款、第63條第1項第1款之規定，於98年7月6日以壢監裁字第
    裁53-A00XPE310號裁決書，裁罰新臺幣六百元，並記違規點
    數1點，罰鍰限於98年8月5日前繳納（參原審卷第9頁）。上
    開裁決書於作成之同日由受處分人到站當場簽名收受送達，
    有新竹區監理所中壢監理站送達證書影本在卷可稽（參原審
    卷第10頁），依前揭說明，本件裁決書業於98年7月6日合法
    送達並生效，受處分人如對原處分機關所為之本件裁決不服
    欲聲明異議，其20日之聲明異議期間即自98年7月7日（即上
    開裁決書合法送達之翌日）起算至98年7 月26日，而受處分
    人住址位在桃園縣楊梅鎮○○○街1巷12號6 樓之3，與原處
    分機關之間（機關地址：桃園縣中壢市○○路394 號），依
    法院訴訟當事人在途期間標準第4條第1項第2 款及第2條第1
    款規定，須扣除在途期間1日，故應以98年7月27日為期間末
    日而屆滿。惟受處分人遲至98年8月4日始向原處分機關提出
    聲明異議狀，有公路總局中壢監理站收文章日期蓋印於聲明
    異議狀可參（參原審卷第4 頁），則本件受處分人聲明異議
    之時點，已逾20日之法定期間，其聲明異議顯然不合法律上
    程式，且無從補正，自應予以駁回。
三、原審以受處分人所為之聲明異議不合法，而駁回其異議之聲
    明，經核並無違誤。受處分人抗告意旨以其因上夜班工作而
    疏於查看裁決書附記之聲明異議期間，只看到主文所載罰鍰
    繳納期限並誤為聲明異議之最後截止日等語，指摘原審裁定
    不當。惟本件受處分人逾期始向原處分機關聲明異議，其聲
    明異議不合法律上程式且無從補正，業如前述，是其提起本
    件抗告，並無法推翻原審裁定之適法性，其抗告為無理由，
    應予駁回。
據上論結，應依道路交通案件處理辦法第26條，刑事訴訟法第41
2 條，裁定如主文。
中    華    民    國    98    年    9     月    10    日
                  刑事第十九庭  審判長法  官  鄧振球
                                      法  官  彭政章
                                      法  官  潘翠雪
以上正本證明與原本無異。
不得再抗告。
                                      書記官  駱國堯
中    華    民    國    98    年    9    月    11    日


司法院資訊處製作；財團法人民間司法改革基金會備份。
